【裁判字號】    99,審易,4945
【裁判日期】    991210
【裁判案由】    家暴傷害罪
【裁判全文】
臺灣高雄地方法院刑事判決            99年度審易字第4945號
公  訴  人  臺灣高雄地方法院檢察署檢察官
被      告  陳正育
上列被告因家暴傷害罪案件，經檢察官提起公訴（99年度偵字第
27651號），本院判決如下：
    主  文
本件公訴不受理。
    理  由
一、公訴意旨如附件起訴書所載。
二、按告訴乃論之罪，告訴人於第一審辯論終結前，得撤回其告
    訴；又告訴經撤回者，法院應諭知不受理之判決，刑事訴訟
    法第238條第1項，及第303條第3 款定有明文。
三、本件被告因傷害案件，經檢察官提起公訴，認被告係犯刑法
    第277 條第1 項之傷害罪。依同法第287 條前段之規定，須
    告訴乃論。茲據告訴人於本院審理中，聲請撤回其告訴，有
    刑事撤回告訴狀及和解書各1 份在卷可參，揆諸前開說明，
    爰不經言詞辯論，逕為諭知不受理之判決。
據上論斷，應依刑事訴訟法第303條第3款、第307條，判決如主
文。
中    華    民    國    99    年    12    月    10    日

                  刑事第十庭    審判長法  官  廖建瑜
                                      法  官  王靖茹
                                      法  官  張  震
如不服本判決應於收受判決後10日內向本院提出上訴書狀，並應
敘述具體理由。其未敘述上訴理由者，應於上訴期間屆滿後20日
內向本院補提理由書(均須按他造當事人之人數附繕本)「切勿逕
送上級法院」。
中    華    民    國    99    年    12    月    10    日
                                      書記官  邱家銘
附件：
臺灣高雄地方法院檢察署檢察官起訴書
                                     99年度偵字第27651號
    被      告  陳正育  男  35歲（民國○○年○○月○日生）
                        住高雄市○○區○○里○○鄰○○路32
                          3號3樓之3
                        國民身分證統一編號：Ｚ000000000號
上列被告因家庭暴力之傷害案件，已經偵查終結，認應提起公訴
，茲將犯罪事實及證據並所犯法條分敘如下：
        犯罪事實
一、陳正育與唐昭茹前為夫妻，於民國99年7月7日凌晨0時許，
    在陳正育位於高雄市○○區○○路323號3樓之3住處，雙方
    因孩子問題發生爭執，陳正育因一時情緒激動，經基於傷害
    之故意，徒手毆打唐昭茹臉部及頭部等處，致其受有頸部勒
    痕前臂紅腫之傷害。
二、案經唐昭茹訴請高雄市政府警察局左營分局移送偵辦。
        證據並所犯法條
一、上揭犯罪事實，業經被告陳正育於警詢及偵查中坦承不諱，
    且有告訴人唐昭茹之證詞及高雄榮民總醫院受理家庭暴力事
    件驗傷診斷書在卷可稽，被告犯嫌應勘認定。
二、核被告陳正育所為，係犯刑法第277條第1項之罪嫌。
三、依刑事訴訟法第251條第1項提起公訴。
    此  致
臺灣高雄地方法院
中    華    民    國    99    年    10    月    6     日
                              檢 察 官    楊景婷
上正本證明與原本無異
中    華    民    國    99    年    10    月    26    日
                              書 記 官
所犯法條：
中華民國刑法第277條第1項
（普通傷害罪）
傷害人之身體或健康者，處 3 年以下有期徒刑、拘役或 1 千元
以下罰金。

司法院資訊處製作；財團法人民間司法改革基金會備份。
